臺灣臺南地方法院刑事判決
110年度交易字第1155號
公  訴  人  臺灣臺南地方檢察署檢察官
被      告  黃節源


                    （現另案於法務部○○○○○○○○○○○執行中）
上列被告因公共危險案件，經檢察官提起公訴（110 年度偵字第
21163 號），被告於準備程序時就被訴事實為有罪之陳述，經合
議庭裁定由受命法官獨任行簡式審判程序，判決如下：
    主  文
乙○○犯駕駛動力交通工具而吐氣所含酒精濃度達每公升零點二五
毫克以上之罪，累犯，處有期徒刑柒月。
    事  實
一、乙○○於民國110 年10月5 日上午8 時許至同日午間12時許，
    在臺南市歸仁區大廟五街某處工地飲用啤酒，明知飲酒後已
    達不得駕駛動力交通工具之程度，竟未待體內酒精成分消退
    ，仍於同日下午5 時許，基於酒後駕駛動力交通工具之犯意
    ，自該處無照駕駛車牌號碼000-000 號普通重型機車上路。
    嗣於同日下午5 時15分許，行經臺南市○○區○○路0 段0000號
    前時，為警攔查，發覺其身上帶有酒味，並於同日下午5 時
    21分許，測得其吐氣所含酒精濃度為每公升0.44毫克，始查
    悉上情。
二、案經臺南市政府警察局永康分局報告臺灣臺南地方檢察署檢
    察官偵查起訴。
    理  由
壹、程序事項：
　　本件被告乙○○所犯者，非為死刑、無期徒刑、最輕本刑為3 
    年以上有期徒刑之罪，亦非高等法院管轄第一審案件，其於
    準備程序進行中，就被訴事實為有罪之陳述（交易字卷第24
    頁至第25頁），經依法告知其簡式審判程序之旨，並聽取當
    事人之意見後，合議庭爰依刑事訴訟法第273 條之1 第1 項
    之規定，裁定進行簡式審判程序。且依刑事訴訟法第273 條
    之2 規定，不受同法第159 條第1 項、第161 條之2 、第16
    1 條之3 、第163 條之1 及第164 條至第170 條所規定證據
    能力認定及調查方式之限制，合先敘明。
貳、實體事項：
一、認定事實所憑之證據及理由：
　　上揭犯罪事實業據被告於警詢、偵訊、準備及審理程序中均
    坦承不諱（警卷第3 頁至第7 頁，偵卷第19頁至第20頁，交
    易字卷第24頁至第25頁、第30頁、第32頁），並有臺南市政
    府警察局永康分局公共危險案當事人酒精測定紀錄表、財團
    法人台灣商品檢測驗證中心呼氣酒精測試器檢定合格證書、
    臺南市○○○○○○○○○道路○○○○○○○○○號查詢汽車駕駛人資料、車
    輛詳細資料報表各1 份在卷可稽（警卷第9 頁至第13頁、第
    25頁至第27頁），足認被告上開任意性之自白與事實相符，
    應可採信。本件事證明確，被告犯行洵堪認定，應予依法論
    科。
二、論罪科刑：
　㈠核被告所為，係犯刑法第185 條之3 第1 項第1 款之駕駛動
    力交通工具而吐氣所含酒精濃度達每公升0.25毫克以上之罪
    。
　㈡被告前因酒後駕車之公共危險案件，經本院以108 年度交簡
    字第1050號判決判處有期徒刑4 月確定，於108 年8 月27日
    易科罰金執行完畢（下稱前案）等情，有臺灣高等法院被告
    前案紀錄表1 份在卷可參（交易字卷第35頁至第37頁），被
    告於受前案徒刑之執行完畢後，5 年以內故意再犯本件有期
    徒刑以上之罪，核與刑法第47條第1 項所定累犯之要件相符
    。衡酌上開前案與本案之犯罪類型、態樣、手段及所侵害法
    益均相同，足認被告未因前案徒刑之執行完畢而有所警惕，
    本案犯罪之責任非難程度應予提升，且依本案犯罪情節，並
    無應量處法定最低刑度之情形，即使依累犯規定加重其法定
    最低本刑，亦不致使行為人所承受之刑罰超過其所應負擔之
    罪責，即無司法院釋字第775 號解釋意旨所指應裁量不予加
    重最低本刑，否則將致罪刑不相當之情形，爰依刑法第47條
    第1 項規定，加重其刑。
　㈢爰以行為人之責任為基礎，審酌被告明知酒精成分對人之意
    識、控制能力具有不良影響，超量飲酒後會導致對周遭事務
    之辨識及反應能力較平常狀況薄弱，竟然不知謹慎，於飲酒
    後吐氣酒精濃度達每公升0.44毫克之酒醉情況下，猶無照駕
    駛機車行駛於公眾往來之道路，對於公眾生命財產安全所生
    之危險非微。又被告除前已論以累犯之案件外，另有多次因
    酒後駕車之公共危險案件，經法院論罪科刑之紀錄，有臺灣
    高等法院被告前案紀錄表1 份存卷可按（交易字卷第35頁至
    第37頁），詎仍未知警惕，本件已為被告於5 年內第4 度犯
    酒後駕車之公共危險案件，顯見其於酒後控制力薄弱，難以
    自律，自應受相當程度之刑事責任非難。兼衡被告犯後坦承
    犯行，且於本次犯行並未肇事發生交通事故致他人受傷，及
    於審理中自承為二專肄業之智識程度，已婚、育有2 子（均
    尚未成年），入監前從事油漆工作，每月收入約新臺幣（下
    同）3 萬元至4 萬元，並與母親、配偶及幼子同住之家庭生
    活及經濟狀況（交易字卷第33頁）等一切情狀，量處如主文
    所示之刑。
據上論斷，依刑事訴訟法第273 條之1 第1 項、第299 條第1 項
前段，刑法第185 條之3 第1 項第1 款、第47條第1 項，刑法施
行法第1 條之1 第1 項，判決如主文。
本案經檢察官董詠勝提起公訴，檢察官甲○○到庭執行職務。
中　　華　　民　　國　　111 　年　　1 　　月　　11　　日
                  刑事第一庭  法  官   陳品謙
以上正本證明與原本無異。
如不服本判決應於收受本判決後20日內向本院提出上訴書狀，並
應敘述具體理由。其未敘述上訴理由者，應於上訴期間屆滿後20
日內向本院補提理由書狀（均須按他造當事人之人數附繕本）「
切勿逕送上級法院」。 
　　　　　　　　　　　　　　  書記官   趙建舜
中　　華　　民　　國　　111 　年　　1 　　月　　11　　日

附錄本案論罪科刑法條：
中華民國刑法第185 條之3 第1 項第1 款
駕駛動力交通工具而有下列情形之一者，處2 年以下有期徒刑，
得併科20萬元以下罰金：
一、吐氣所含酒精濃度達每公升0.25毫克或血液中酒精濃度達百
    分之0.05以上。